臺灣雲林地方法院刑事判決　　　　　　　 94年度易字第284號
公　訴　人　臺灣雲林地方法院檢察署檢察官
被　　　告　丁○○
　　　　　　丙○○
上列被告等因竊盜案件，經檢察官聲請簡易判決處刑（93年度偵
字第3515、4772號），本院北港簡易庭受理後（案號：94年度港
簡字第20號），認不宜逕以簡易判決處刑，經改依通常程序審判
及移送併案審理（93年度核退偵字第198號），本院判決如左：
    主  文
丁○○連續結夥三人以上竊盜，未遂，處有期徒刑拾月。
丙○○結夥三人以上竊盜，未遂，累犯，處有期徒刑柒月。
    事  實  及  理  由
一、犯罪事實：
    丙○○前於民國90年間因竊盜案件，經本院虎尾簡易庭判處
    有期徒刑4 月確定，並於91年4 月10日易科罰金執行完畢。
    丁○○基於意圖為自己不法所有之概括犯意，連續為以下犯
    行：
  １、丁○○與姓名、年籍不詳之成年男子共同基於意圖為自己
      不法所有之犯意聯絡，於93年4 月18日上午5 時許，駕駛
      車牌號碼C2-4885 號自小貨車（聲請簡易判決處刑書誤載
      為自小客車），至雲林縣大埤鄉○○村○○路14號之味王
      公司豐田廠，共同徒手竊取不銹鋼輸送機具1 具、不銹鋼
      鋼管、不銹鋼弁類等物品得手，嗣為味王公司守衛戊○○
      發覺後記下車牌號碼，而查獲上情。
  ２、丁○○復於93年8 月13日凌晨零時許，在雲林縣東勢鄉○○○路12號，以自備之鑰匙，徒手竊取乙○○所有之車號
      SQ-8437號自小貨車，得手後，旋即駕車逃逸。
  ３、丁○○承繼上開概括犯意，與丙○○、劉邦文（業經本院
      以94年度港簡字第20號簡易判決處刑確定）結夥三人，共
      同基於意圖為自己不法所有之犯意聯絡，於93年8 月27日
      下午3 時50分許，由丁○○駕駛上揭竊得之SQ-8437 號自
      小貨車，搭載丙○○及劉邦文，至雲林縣水林鄉○○村○○路44之36號「大益保齡球館」（聲請簡易判決處刑書誤
      載為44之2 號），將自小貨車停放於「大益保齡球館」後
      方之大樹下後，三人旋即徒手進入無人居住之建築物「大
      益保齡球館」內（侵入住宅部分未據告訴），著手欲竊取
      館內鐵類製品，然尚未得手之際，適有員警陳吉生、爐榮
      茂巡邏經過該處，發覺有異，前往查看，丁○○、劉邦文
      見狀立刻棄車逃跑，員警當場逮獲劉邦文，丁○○則逃離
      現場。員警旋以電話請求警力支援，待支援員警到達後，
      進入「大益保齡球館」查看，復發現丙○○躲藏於保齡球
      館櫃子下，而將其捕獲。
二、認定犯罪事實所憑證據及理由：
（一）犯罪事實１部分：
    訊據被告固不否認當日有開C2-4885 號自小貨車到味王公司
    豐田廠外的小路，惟矢口否認有何竊盜之犯行，辯稱：我沒
    有進去味王公司豐田廠行竊，只是剛好路過而已，我是載綽
    號阿國的人回家，載到那邊讓他下車，他家剛好在附近。味
    王公司守衛稱我C2-4885 號自小貨車載有其公司不銹鋼輸送
    機具1 具，是味王公司守衛看錯，我該車所載之物品是我搭
    設告別式場所所用之鐵架云云。經查：
  (1)證人甲○○於警詢及偵查中證述：我在味王公司豐田廠擔任
    副廠長職務。於93年4 月18日5 時5 分在雲林縣大埤鄉○○
    村○○路14號工廠廠區南側，由守衛戊○○發現不銹鋼物品
    遭2 名竊嫌竊走，守衛人員有記下該作案之自小貨車C2-488
    5 號車號並報警處理。經我們確實勘查後，共有不銹鋼輸送
    機具1 具、不銹鋼鋼管、不銹鋼弁類等物品遭竊等語明確。
    足認93年4 月18日當日味王公司確有遭竊取不銹鋼輸送機具
    1具 、不銹鋼鋼管、不銹鋼弁類等物乙節無訛。
  (2)證人戊○○於警詢、偵查中及本院審理時證述：93年4 月18
    日5 時5 分許在雲林縣嘉興村豐田路14號味王公司豐田廠南
    側產業道路（無尾巷），有看見無尾巷內有2 個人及1 部小
    貨車，1 個年紀輕，1 個年紀大。當時1 個在車上綁東西，
    1 個在車底下旁邊綁東西，因為距離20、30公尺，天色不是
    很亮，我不是看得很清楚綁什麼東西，我有記下車牌號碼。
    該車車號為C2-4885 號，我可以看清楚車牌是因為車牌比較
    靠近我。竊嫌綁的東西像不銹鋼管之類的不規則狀長條型的
    東西，像公司拆卸下的輸送帶。我認定物品是該自小貨車的
    人偷的，是因為我們公司圍牆那邊擺很多東西，他們就把車
    停在那邊，且車子上面有些類似輸送帶的東西。死巷要開到
    台1 線才能出來等語明確。被告丁○○既坦承當日確有駕駛
    車號C2 -4885號自用小貨車搭載另一人前往該處，且依證人
    戊○○證述之情詞觀之，證人戊○○當時尚看見該自用小貨
    車上放有類似其公司所有輸送帶的東西，有2 人在車上綁像
    不銹鋼管之類的不規則狀長條型物品，加以當日味王公司又
    確有遭竊取不銹鋼輸送機具、不銹鋼鋼管等物，顯見被告丁○○與另一姓名年籍不詳之人有以該自用小貨車竊取上開物
    品之事實，應係無誤。被告丁○○雖辯稱：沒有進去味王公
    司豐田廠行竊，只是剛好路過而已，我是載綽號阿國的人回
    家，載到那邊讓他下車，他家剛好在附近云云，然該處既係
    味王公司豐田廠外之無尾巷，已無路可通，被告丁○○倘係
    欲送友人回家，豈有可能將友人載送至該無路可通之處？是
    其所辯，顯與常情不符。被告丁○○復辯稱：當日我該車所
    載之物品是搭設告別式場所用之鐵架，味王公司守衛看錯了
    云云。然證人戊○○於本院審理時明確證述：我當日所見車
    上之物品並非搭設告別式場所所用鐵架，卷附照片的鐵架（
    即斗南分局斗警刑字第0930007393號警卷第8 至10頁搭設告
    別式場所所用）與2 名男子在死巷內所綁的東西不一樣，我
    很確定，因為我們公司的不銹鋼機具拆解後是不規則的，而
    照片所示是規則的鐵架，形狀不一樣等語。且觀卷附味王公
    司不銹鋼機具（見上開警卷第12頁）及鐵架（警卷第8 至10
    頁）之照片，不銹鋼機具確呈不規則狀，且較為粗大，與辦
    理告別式場所所用之鐵架呈規則狀及較為細小，其形狀顯不
    相同，應甚容易辨認，不致誤看。是被告丁○○所辯，顯係
    卸責之詞，委無足採。
  (3)綜上，本件被告丁○○就犯罪事實１部分事證明確，其犯行
    堪予認定。
（二）犯罪事實２部分：
  (1)被告丁○○之自白：其坦承有於上開時、地竊取SQ-8437 號
    自小貨車一情不諱。
  (2)證人乙○○於警詢時之證述：足以證明其所有之SQ-8437 號
    車輛失竊之事實。
  (3)贓物領據乙紙。
  (4)車輛車牌失竊作業─查獲車輛認可資料乙紙。
    綜上，被告丁○○之自白與相關證據均相符合，本件被告丁○○就犯罪事實２部分事證明確，其犯行堪予認定。
（三）犯罪事實３部分：
    訊據被告丁○○、丙○○坦承於93年8 月27日當日有與劉邦
    文駕車至大益保齡球館，並將車子停放在保齡球館後方的大
    樹下之事實，惟均矢口否認有何竊盜之犯行，被告丁○○辯
    稱：去保齡球館並不知道要去竊盜，是劉邦文帶我去的，不
    知道要去做什麼云云。被告丙○○則辯稱：當天去大益保齡
    球館並非去偷東西，是劉邦文找我要去撿鐵云云。經查：
  (1)上揭事實，業據同案被告丙○○偵查中具結證述：93年8 月
    27日下午3 點50分，我有到水林鄉大益保齡球館偷東西，但
    我沒有偷到東西。還有劉邦文、劉邦文的朋友一起去偷。我
    們是坐1 台小貨車去的。當天那台小貨車有被警察查獲。丁○○就是和我們一起去大益保齡球館偷東西的人等語明確（
    見93年度偵字第3515號偵卷第48頁至第49頁、第52頁）。
  (2)且「大益保齡球館」係證人陳劍華所有供存貨用之建築物，
    並非無人所有乙節，亦據證人陳劍華於警詢中證述：我是雲
    林縣水林鄉○○村○○路44之36號大益保齡球館之負責人，
    目前已經沒有營業，只作為倉庫存貨用途。大益保齡球館有
    4 個門（前、後、兩側）均有上鎖，現在都已經被破壞；裡
    面放置鐵櫃及鐵器等東西，大都是以前球館存下來的，存放
    在裡面以後可以用到，鐵器都已失竊等語明確（見93年度偵
    字第3515號偵卷第23頁）。該館既為證人陳劍華所有，倘非
    經證人陳劍華之同意，他人顯不得擅自入內拿取物品。
  (3)共同被告劉邦文於警詢及偵查中供述：93年8 月27日14時許
    ，丁○○打手機跟我說水林有一家廢棄的保齡球館有廢鐵可
    以撿，丁○○乃駕駛該部SQ-8437 號自小貨車在四湖便利超
    商前載我與丙○○，直接載到大益保齡球館後門，將車子停
    在球館後（土厝變電所）旁，然後丁○○、丙○○2 人一同
    進入保齡球館內、我在後門口要撿拾廢鐵等語，核與被告丙○○於警詢及偵查中證述係由被告丁○○駕車搭載其及劉邦
    文至上開地點，一同入內撿拾廢鐵之情大致相符。足認當日
    確係由被告丁○○駕車搭載被告丙○○、劉邦文前至「大益
    保齡球館」撿拾廢鐵乙情無訛。
  (4)「大益保齡球館」既係證人陳劍華所有，被告丁○○、丙○○等人未經其同意，即擅自入內找尋鐵製品，本屬不法，且
    被告丙○○亦於偵查中坦承不諱，足認被告丁○○、丙○○
    等人竊盜犯意甚明。
  (5)參以依證人即當日查獲本案之員警陳吉生、爐榮茂於偵查中
    均證述：當日我們執行巡邏勤務，開警車經過土厝變電所，
    旁邊有一條產業道路是死巷，爐榮茂發現有1 台自小貨車停
    在樹下，位置很隱密正好在保齡球館的後門，爐榮茂用電腦
    查小貨車是失竊車輛，我們即下車，剛好要去查看自小貨車
    時，丁○○和劉邦文從後門走出來，看到我們二就逃跑，我
    們抓住劉邦文，丁○○則逃跑，後來就請求主管支援，才又
    在保齡球館櫃子下面查獲丙○○躲在那裡等情觀之，被告丁○○、丙○○、劉邦文三人，既係將該自小貨車停放於隱密
    之保齡球館後門大樹下，顯係為免他人查覺，且倘若其等無
    竊盜之意，於看見員警時，何以均倉促逃逸及躲藏，此益徵
    其等行竊為警查覺心虛之情。
  (6)被告丁○○、丙○○雖均執前詞為辯，然本件既係由被告丁○○駕駛其所竊得之車搭載被告丙○○、劉邦文前至「大益
    保齡球館」乙情，已如前述，被告丁○○豈有不知前去「大
    益保齡球館」所為何事之理，且被告丙○○復於偵查中坦承
    不諱，其等竊盜之犯行均如前述，至為明灼，是被告丁○○
    、丙○○所辯，顯均係卸責之詞，要不足採。本件被告丁○○、丙○○就犯罪事實３部分事證明確，被告2 人之犯行均
    堪認定。
三、論罪科刑之理由：
（一）核被告丁○○所為，就犯罪事實１、２部分係犯刑法第
      320 條第1 項竊盜罪，被告丁○○、丙○○就犯罪事實３
      部分，其等雖已著手竊盜行為之實施，惟未生取得財物之
      結果，其等犯罪尚屬未遂，核其等所為，均係犯刑法第32
      1 條第1 項第4 款結夥三人以上竊盜罪未遂罪。
（二）被告丁○○與姓名年籍不詳之成年人就上開犯罪事實１部
      分之竊盜犯行，有犯意聯絡及行為分擔，為共同正犯。被
      告丁○○、丙○○與劉邦文三人就犯罪事實３部分之竊盜
      犯行，有犯意聯絡及行為分擔，為共同正犯。
（三）被告丁○○多次竊盜之行為，時間緊接，犯罪構成要件相
      同，顯係基於概括犯意反覆為之，為連續犯，應依刑法第
      56條之規定論以刑法第321 條第1 項第4 款結夥三人以上
      竊盜罪未遂罪，並依法加重其刑。
（四）又併案部分即犯罪事實１部分，雖未據檢察官起訴，惟與
      上開已起訴之犯罪事實２、３部分，具有連續犯裁判上一
      罪之關係，基於審判不可分之原則，均應為起訴效力所及
      ，且併案部分之事實亦經公訴檢察官當庭擴張犯罪事實，
      本院自應併予審究，附此敘明。
（五）被告丙○○前於90年間因竊盜案件，經本院虎尾簡易庭判
      處有期徒刑4 月確定，並於91年4 月10日易科罰金執行完
      畢，有臺灣高等法院被告全國前案紀錄表在卷可稽。被告
      丙○○前受有期徒刑執行完畢，於五年內再犯本件最重本
      刑為有期徒刑以上之罪，為累犯，應依刑法第47條規定，
      加重其刑。
（六）被告丁○○、丙○○就犯罪事實３部分雖已著手竊盜行為
      之實施，惟未生竊得財物之結果，其等犯罪尚屬未遂，爰
      依刑法第26條前段之規定，按既遂犯之刑度減輕其刑。並
      均依法先加後減之。
（七）本院審酌被告丁○○、丙○○均不思以正當途徑賺取金錢
      ，且二人均曾因竊盜罪而遭判刑，素行不良，迄今仍不知
      悔改，被告丁○○於本案中復連續多次行竊等一切情狀，
      分別量處如主文所示之刑。
四、適用之法律：
    應依刑事訴訟法第299 條第1 項前段，刑法第28條、第56條
    、第321 條第1 項第4 款、第26條前段、第47條，判決如主
    文。
中　　華　　民　　國　　94　　年　　9 　　月　　21　　日
            刑事第六庭  審判長法  官  趙家光
                              法  官  林俊良
                              法  官  蔡世芳
以上正本證明與原本無異。
如不服本判決，應於判決送達後10日內，向本院提出上訴狀。（
須附繕本）
                              書記官  林秀娟
中　　華　　民　　國　　94　　年　　9 　　月　　21　　日
附錄本案論罪科刑條文
中華民國刑法第321條第1項第4款
犯竊盜罪而有左列情形之一者，處 6 月以上、 5 年以下有期徒
刑：
四  結夥三人以上而犯之者。
